臺灣彰化地方法院民事裁定
111年度監宣字第379號
聲  請  人  陳麗卿  
相  對  人  陳賽    


關  係  人  陳冠元  
            陳鄭美珠
上列聲請人聲請監護宣告事件，本院裁定如下：          
    主    文
宣告陳賽（男，民國00年0月00日生，身分證統一編號：Z000000
000號）為受監護宣告之人。
選定陳麗卿（女，民國00年0月0日生，身分證統一編號：Z00000
0000號）為受監護宣告之人之監護人。
指定陳冠元（男，民國00年00月00日生，身分證統一編號：Z000
000000號）為會同開具財產清冊之人。
聲請程序費用由受監護宣告之人負擔。
    理    由
一、聲請意旨略以：聲請人陳麗卿為相對人陳賽之長女，相對人
    於民國110年10月25日昏倒，經送醫診斷為腦梗塞，意識無
    法恢復，並持續住院至今，現認知功能仍呈現嚴重障礙，致
    不能為意思表示或受意思表示，或不能辨識其意思表示之效
    果，已達受監護宣告之程度，有戶籍謄本、親屬系統表、衛
    生福利部彰化醫院（下稱彰化醫院）出具之診斷證明書等件
    為證。爰聲請准予裁定相對人為受監護宣告之人，並請求選
    定聲請人為相對人之監護人，同時指定相對人之孫陳冠元為
    會同開具財產清冊之人等語。
二、按「對於因精神障礙或其他心智缺陷，致不能為意思表示或
    受意思表示，或不能辨識其意思表示之效果者，法院得因本
    人、配偶、四親等內之親屬、最近一年有同居事實之其他親
    屬、檢察官、主管機關或社會福利機構之聲請，為監護之宣
    告」、「受監護宣告之人應置監護人」、「法院為監護之宣
    告時，應依職權就配偶、四親等內之親屬、最近一年有同居
    事實之其他親屬、主管機關、社會福利機構或其他適當之人
    選定一人或數人為監護人，並同時指定會同開具財產清冊之
    人」、「法院選定監護人時，應依受監護宣告之人之最佳利
    益，優先考量受監護宣告之人之意見，審酌一切情狀，並注
    意下列事項：一、受監護宣告之人之身心狀態與生活及財產
    狀況。二、受監護宣告之人與其配偶、子女或其他共同生活
    之人間之情感狀況。三、監護人之職業、經歷、意見及其與
    受監護宣告之人之利害關係。四、法人為監護人時，其事業
    之種類與內容，法人及其代表人與受監護宣告之人之利害關
    係」，民法第14條第1項、第1110條、第1111條第1項及第11
    11條之1分別定有明文。
三、經查，聲請人主張之事實，業據其提出彰化醫院出具之診斷
    證明書、親屬系統表及戶籍謄本等件為據，且經本院在鑑定
    人即彰化醫院醫師陳羿行前審驗相對人之精神狀況，相對人
    對於法官點呼與訊問及在場聲請人之呼喚均無反應，亦無法
    配合指令動作等情，有本院訊問筆錄在卷可按。又經本院囑
    託彰化醫院醫師陳羿行鑑定結果，認為相對人患有重度腦梗
    塞致認知功能缺損，目前雙側肢體無力，且臥床，叫喚時眼
    神只有一點點回應，肢體已有萎縮，於日常生活活動，無法
    正常行動，完全需他人照顧，無進行經濟活動之能力，另於
    社會性有重度障礙而無法社交互動。相對人意識狀態無法清
    楚表達，無法點頭或搖頭溝通，於記憶力、定向力、計算能
    力及理解判斷力均無法測驗。另相對人因腦梗塞造成肢體活
    動及認知功能受損，恢復可能性低，目前理解能力、表達能
    力及判斷能力皆有重度障礙，以致不能管理處分自己的財產
    ，且短期內回復之可能性很低，已達不能為意思表示或受意
    思表示、不能辨識其意思表示之效果之程度，可為監護宣告
    等語，有彰化醫院111年11月24日彰醫精字第1110500505號
    函及成年監護鑑定書在卷可稽，堪認相對人因精神障礙或其
    他心智缺陷，致不能為意思表示或受意思表示，亦不能辨識
    其意思表示之效果。從而，本件聲請為有理由，應予准許，
    爰宣告相對人為受監護宣告之人。
四、本件相對人既經監護宣告，揆諸前揭規定，自應為其選定監
    護人及指定會同開具財產清冊之人。又聲請人主張其與相對
    人之妻陳鄭美珠均同意由聲請人擔任相對人之監護人，由關
    係人陳冠元擔任會同開具財產清冊之人等情，有戶籍資料、
    同意書等件為證。本院審酌聲請人陳麗卿、關係人陳冠元分
    別為相對人之長女、孫，與相對人關係非常密切，由渠等分
    別擔任相對人之監護人、會同開具財產清冊之人，應符合相
    對人之最佳利益，爰裁定如主文第2、3項所示。
五、末依民法第1113條準用同法第1099條、第1099條之1之規定
    ，於監護開始時，監護人陳麗卿對於受監護宣告之人陳賽之
    財產，應會同關係人陳冠元於2個月內開具財產清冊，並陳
    報法院，於開具完成並陳報法院前，監護人對於受監護宣告
    之人之財產，僅得為管理上必要之行為，併此指明。
六、依家事事件法第164條第2項，裁定如主文。
中　　華　　民　　國　 111　　年　　11　　月　　30　　日
                  家事法庭    法  官  沙小雯
以上正本係照原本作成。
如對本裁定抗告，須於裁定送達後10日之不變期間內，向本院提
出抗告狀（須附繕本），並繳納抗告費新臺幣1,000元。
中　　華　　民　　國　 111　　年　　11　　月　　30　　日
                              書記官  項珮欣